【裁判字號】    92,易,355
【裁判日期】    921031
【裁判案由】    違反毒品危害防制條例
【裁判全文】
臺灣新竹地方法院刑事判決                          九十二年度易字第三五五號
    公  訴  人  臺灣新竹地方法院檢察署檢察官
    被      告  乙○○
右列被告因違反毒品危害防制條例案件，經檢察官提起公訴（九十二年度毒偵字第四
二六號），本院依簡式審判程序判決如左：
    主  文
乙○○施用第二級毒品，處有期徒刑肆月。如易科罰金，以佰元折算壹日。
    事  實
一、乙○○前曾因於民國八十五年十一月十六日起至八十九年八月一日止連續施用第
    二級毒品安非他命之案件，經臺灣新竹地方法院檢察署檢察官聲請，而經本院以
    八十九年度毒聲字第一五四三號刑事裁定送勒戒處所觀察、勒戒後，認無繼續施
    用毒品之傾向，而經臺灣新竹地方法院檢察署檢察官於八十九年八月三十一日以
    八十九年度毒偵字第一二六二、二一○二號為不起訴處分確定。又於前開不起訴
    處分後五年內，其再因於九十年四月十三日往前回溯九十六小時內某時起至同年
    六月十八日二十一時許往前回溯九十六小時內某時止連續施用第二級毒品安非他
    命之案件，經臺灣新竹地方法院檢察署檢察官聲請，而經本院以九十年度毒聲字
    第一三七三號裁定送勒戒處所觀察、勒戒，嗣經觀察、勒戒後，亦認無繼續施用
    毒品傾向，而於九十年十一月九日，經臺灣新竹地方法院檢察署檢察官以九十年
    度毒偵字第六七八、一三一八號為不起訴處分確定。詎其仍不知悔改，猶基於施
    用第二級毒品安非他命之犯意，於九十二年三月十一日凌晨二時至三時間某時，
    在其所暫居之祝大發位於新竹縣芎林鄉水坑村四鄰嘉慶四十二號之住處，以將安
    非他命置放玻璃球內用火燒烤，讓其溶化起煙霧，再以吸食器吸食所產生之煙霧
    之方式，施用第二級毒品安非他命一次。嗣於九十二年三月十四日十五時二十分
    許，在祝大發位於上址之住處為警查獲，並扣得安非他命吸食器一組及安非他命
    殘渣袋一只等物。而乙○○此次施用第二級毒品安非他命之犯行，並經臺灣新竹
    地方法院檢察署檢察官聲請，而經本院於九十二年四月三十日以九十二年度毒聲
    字第三八三號刑事裁定令入戒治處所施以強制戒治一年。
二、案經新竹縣警察局竹東分局報請臺灣新竹地方法院檢察署檢察官偵查起訴。
    理  由
一、訊據被告乙○○對於右揭時地以如事實欄所述方法施用第二級毒品安非他命等情
    坦承不諱（見本院卷第五五頁），而被告為警查獲後，所親採並封緘之尿液，經
    送驗結果，確呈甲基安非他命陽性反應及安非他命陽性反應等情，亦有採尿室毒
    品人口到場採尿名冊及昭信科技顧問股份有限公司於九十二年四月四日所出具之
    濫用藥物陽性檢體檢驗報告各一份在卷足稽（見九十二年度毒偵字第四二六號卷
    【以下簡稱第四二六號偵卷】第二七、二八頁），足見被告所為前開自白，確與
    事實相符而堪採信。再者，被告前曾因於八十五年十一月十六日起至八十九年八
    月一日止連續施用第二級毒品安非他命之案件，經臺灣新竹地方法院檢察署檢察
    官聲請，而經本院以八十九年度毒聲字第一五四三號刑事裁定送勒戒處所觀察、
    勒戒後，認無繼續施用毒品之傾向，而經臺灣新竹地方法院檢察署檢察官於八十
    九年八月三十一日以八十九年度毒偵字第一二六二、二一○二號為不起訴處分確
    定。又於前開不起訴處分後五年內，其再因於九十年四月十三日往前回溯九十六
    小時內某時起至同年六月十八日二十一時許往前回溯九十六小時內某時止連續施
    用第二級毒品安非他命之案件，經臺灣新竹地方法院檢察署檢察官聲請，而經本
    院以九十年度毒聲字第一三七三號裁定送勒戒處所觀察、勒戒，嗣經觀察、勒戒
    後，亦認無繼續施用毒品傾向，而於九十年十一月九日，經臺灣新竹地方法院檢
    察署檢察官以九十年度毒偵字第六七八、一三一八號為不起訴處分確定。而被告
    於上揭時地為警查獲後，並經臺灣新竹地方法院檢察署檢察官聲請，而經本院於
    九十二年四月三十日以九十二年度毒聲字第三八三號刑事裁定令入戒治處所施以
    強制戒治一年等情，亦有臺灣新竹地方法院檢察署被告刑案資料查註紀錄表、全
    國施用毒品案件紀錄表、受觀察勒戒人毒品及前科紀錄簡列表、法務部全國檢察
    官線上查詢刑案人犯在監所最新資料報表、臺灣新竹地方法院檢察署檢察官九十
    年度毒偵字第六七八、一三一八號不起訴處分書、八十九年度毒偵字第一二六二
    、二一○二號不起訴處分書、九十二年度聲戒字第一六三號聲請書、本院九十二
    年度毒聲字第三八三號刑事裁定及臺灣高等法院被告全國前案紀錄表各一份在卷
    足按（見第四二六號偵卷第二十至二二、二六、三十、三一、三三頁、本院卷第
    四至六、五一至五二頁）。綜上所述，本案事證已臻明確，被告三犯施用第二級
    毒品安非他命之犯行洵堪認定，應予依法論科。
二、核被告乙○○所為，係犯毒品危害防制條例第十條第二項之施用第二級毒品罪。
    至其持有第二級毒品安非他命後，進而施用，其持有第二級毒品之低度行為，應
    為施用之高度行為所吸收，爰不另論其持有第二級毒品罪。爰審酌被告前曾因施
    用第二級毒品安非他命案件，先後送勒戒處所觀察、勒戒二次後，均認無繼續施
    用毒品之傾向，而均經臺灣新竹地方法院檢察署檢察官為不起訴處分確定，卻不
    知悔改，再犯本案，顯然自制力薄弱，惟念其所為僅戕害自身身心健康，及其犯
    罪手段、情節、施用次數、所生危害及犯後供承犯行等一切情狀，量處如主文所
    示之刑，並諭知易科罰金之折算標準，以資懲儆。又扣案之安非他命吸食器一組
    及安非他命殘渣袋一只等物，被告堅決否認為其所有（見本院卷第五三頁），且
    該扣案物係自同案被查獲人祝大發位於上址之住處中被告所居住之房間前垃圾袋
    中被起出等情，為新竹縣警察局竹東分局刑事案件報告書中載明（見第四二六號
    偵卷第一頁），是以自該扣案物被查獲時之狀態，已難認定該安非他命吸食器及
    安非他命殘渣袋確屬被告所有，再者，同案被查獲人祝大發於警訊時亦供述：（
    該吸食器何人使用過？）我及李文鈞、劉紹光（即和被告共同居住在該房間內之
    被告男友）有使用過該吸食器，乙○○我沒有親眼目睹等語（見第四二六號偵卷
    第八頁背面），是以應認被告所辯：扣案之安非他命吸食器及安非他命殘渣袋都
    不是我所有等語尚堪採信，而上揭扣案之安非他命吸食器及安非他命殘渣袋既均
    非被告所有，且和被告所為上揭犯行無關，爰不予宣告沒收之，附此敘明。
據上論斷，應依刑事訴訟法第二百七十三條之一、第二百九十九條第一項前段，毒品
危害防制條例第十條第二項，刑法第十一條前段、第四十一條第一項，罰金罰鍰提高
標準條例第二條，判決如主文。
本案經檢察官甲○○到庭執行職務。
中      華      民      國    九十二    年      十      月    三十一    日
                                  臺灣新竹地方法院刑事第一庭
                                          法  官  楊  惠  芬
右正本證明與原本無異。
如不服本判決，應於判決送達後十日內向本院提出上訴狀( 應附繕本 )，上訴於
臺灣高等法院。
                                          書記官  鄭明  枝
中      華      民      國    九十二    年      十      月    三十一    日
附錄本案論罪科刑法條全文：
毒品危害防制條例第十條第二項：
施用第二級毒品者，處三年以下有期徒刑。


司法院資訊處製作；財團法人民間司法改革基金會備份。
